臺灣高等法院高雄分院刑事裁定　　　　　96年度聲再字第53號
再審聲請人　甲○○
即受判決人
　　　　　　　　　　現在臺灣高雄監獄執行中
上列聲請人因違反槍砲彈藥刀械管制條例案件，對於本院91年度
上更(一)字第205 號中華民國91年10月8 日確定判決（原審案號：
臺灣高雄地方法院89年度重訴字第11號；起訴案號：臺灣高雄地
方法院檢察署88年度偵字第26238 號；併案案號：同署89年度偵
字第6464號），聲請再審，本院裁定如下：
    主  文
再審之聲請駁回。
    理  由
一、聲請意旨略稱：
  (一)本件原確定判決即本院91年度上更(一)字第205 號刑事判決事
    實欄一、(六)部分載以：「……。續於民國88年11月8 日經警
    借提，供出私運進口走私槍彈部分下落，帶警在台北市中山
    區○○○路新生公園內園圃某處，查獲其藏匿擬伺機出售之
    奧地利制式40手槍1 支（槍號OVW886）含彈匣1 個、巴西制
    式90手槍1 支（槍號TSC2905） 含彈匣1 個、制式40口徑子
    彈3 顆、制式90口徑子彈2 顆等槍械。復於88年11月29日，
    帶警在台北市○○路○段151 巷150 號旁寧波同鄉會墓園中
    階梯踏板下，取出其先前私運進口藏匿該處之澳地利製克拉
    克制式90手槍1 支（槍號CVY**1）、美國史密斯威森牌90手
    槍1 支（槍號VYC6826） 、制式子彈8 顆等物，並均扣押之
    。（另扣押甲○○寄藏之奧地利製克拉克制式90手槍1 支，
    槍號TV447 非本案審判範圍）。」等語。而該判決理由欄一
    、(二)部分復載及本案承辦警員謝清文、謝子源分別具結證稱
    ：「台北的路我們不熟，不可能做栽槍之事」、「槍的包裝
    我已忘記，我們是依被告他們引導去取槍出來」等語。則據
    上可知，原判決認定之事實及理由，係指聲請人分別於88年
    11 月8日、同年月29日，2 次經警借提後，進而查獲聲請人
    先前私運進口藏擬伺機出售之部分槍彈，又於88年11月29日
    該次在同一時、地、同一偵查條件下查獲其中1 支槍號TV44
    7 槍械，經原確定判決改弦易轍認定為寄藏槍械。從而，認
    定上揭事實所憑之證據，無非為1.聲請人之警詢筆錄；2.查
    獲之槍彈；3.承辦警員之證言等。
  (二)而另案無罪之本院95年度上訴字第61號刑事確定判決理由已
    明揭：1.本件聲請人在經警借提後查獲2 次私運進口而藏匿
    之槍彈事實，係本件承辦警員勾串四海幫份子聯手栽槍之結
    果，從而，該查獲而得之槍彈等贓物，足資證明為偽造、變
    造之犯罪證物；2.又栽槍之舉動既為偽造、變造犯罪證據之
    行為，則延伸其他與栽贓相牽連之事證，諸如聲請人之警詢
    筆錄，係為勾串栽槍故而偽造、變造與事實不符之證據；3.
    本件承辦警員謝清文、謝子源為匿飾栽槍及其他相關非行，
    當然於審判期間陳述利己不利他人之虛偽事實，則渠等於法
    庭上具結之證言足認為虛偽。
  (三)綜上所陳，可證原確定判決認定事實諸多違誤，於發現真實
    之本旨及公平正義皆已損害，足明原確定判決所憑之證物、
    證言等，確為偽造、變造及虛偽不實，原確定判決因有刑事
    訴訟法第420 條第1 項第1 、2 款規定得再審之原因，爰依
    同法第423 條、第435 條第2 項規定聲請再審，並停止刑罰
    之執行云云。
二、按有罪之判決確定後，為受判決人之利益聲請再審，必其聲
    請之理由合於刑事訴訟法第420 條第1 項所定情形之一者，
    始准許之。再按刑事訴訟法第420 條規定：「有罪之判決確
    定後，有左列情形之一者，為受判決人之利益，得聲請再審
    ︰一、原判決所憑之證物已證明其為偽造或變造者。二、原
    判決所憑之證言、鑑定或通譯已證明其為虛偽者。三、受有
    罪判決之人，已證明其係被誣告者。四、原判決所憑之通常
    法院或特別法院之裁判已經確定裁判變更者。五、參與原判
    決或前審判決或判決前所行調查之法官，或參與偵查或起訴
    之檢察官，因該案件犯職務上之罪已經證明者，或因該案件
    違法失職已受懲戒處分，足以影響原判決者。六、因發現確
    實之新證據，足認受有罪判決之人應受無罪、免訴、免刑或
    輕於原判決所認罪名之判決者。」「前項第一款至第三款及
    第五款情形之證明，以經判決確定，或其刑事訴訟不能開始
    或續行非因證據不足者為限，得聲請再審。」則依該條第2
    項規定可知，以該條第1 項第1 、2 款規定聲請再審者，以
    該項證物、證言、鑑定或通譯已經判決確定，或其刑事訴訟
    不能開始或續行非因證據不足者為限，始得聲請再審（最高
    法院80年台抗字第84號裁判意旨參照）。若有罪之判決所憑
    之證物、證言，尚未經判決確定為偽造、變造或虛偽者，自
    不得依該項規定聲請再審。
三、經查，聲請人聲請意旨所指原判決所憑之證物已經上開確定
    判決證明為偽造、變造，所憑之證言亦已經證明為虛偽云云
    ，聲請人雖為如上開聲請意旨之主張，但所指上開本院95年
    度上訴字第61號刑事判決，係聲請人因被訴於88年8 月中旬
    某日，在台北市○○路379 巷23號2 樓住處，受吳文書（已
    於88年8 月24日死亡）之委託，代為保管其所有具有殺傷力
    之槍號TV447 號、奧地利製克拉克制式90手槍1 支，旋未經
    許可，無故而予寄藏持有，嗣於同年10月間，該手槍與聲請
    人自己所有之奧地利製克拉克制式90手槍1 支（槍號CVY**1
    ）、美國史密斯威森牌90手槍1 支（槍號VYC6826） 、制式
    子彈8 顆等物，拿至台北市○○路○段151 巷150 號旁之寧
    波同鄉會公墓內藏放，於88年11月29日帶同警方前往上開公
    墓，取出而扣得上開槍枝3 支及制式子彈8 顆，上開受託保
    管之槍支，涉犯違反槍砲彈藥刀械管制條例第7 條第4 項未
    經許可寄藏手槍罪嫌，經本院上開案件判決無罪確定，而本
    院於上開無罪判決理由認：聲請人辯稱係遭警員找來王運天
    及劉建華遊說栽槍，並給予安家費一事，非全無可採；證人
    謝清文所證不能採信；聲請人於88年12月22日警詢時之自白
    非出於任意性等，而認聲請人被害寄藏槍枝犯行不能認定，
    而為聲請人無罪判決之諭知，有該案判決書附卷可稽。故上
    開聲請人所指之確定判決，並非原判決所憑之證據即上開扣
    案槍、彈，及所憑之證言即上開警員謝清文、謝子源2 人之
    證言，業經判決係偽造或係偽證而為虛偽而確定，僅係上開
    聲請人被訴犯罪事實所憑之證物及證言，不為法院所採認而
    為無罪判決確定。
四、綜上所述，聲請人認原確定判決有所憑之證物，已證明為偽
    造，以及所憑之證言，已證明為虛偽之情形，因並未經判決
    確定認其為偽造或虛偽，而僅係另案不為法院所採認而判決
    確定，尚與刑事訴訟法第420 條第1 項第1 、2 款所定之情
    形不符，聲請人以上開聲請意旨聲請再審，並無理由，爰依
    刑事訴訟法第434 條第1 項之規定，裁定如主文。
中　　華　　民　　國　　96　　年　　5 　　月　　31　　日
                  刑事第七庭    審判長法  官   莊飛宗
                                      法  官   孫啟強
                                      法  官   邱明弘
以上正本證明與原本無異。
如不服本裁定應於送達後5日內向本院提出抗告狀。
中　　華　　民　　國　　96　　年　　5 　　月　　31　　日
　　　　　　　　　　　　　　　　　　　書記官   黃玉珠
